臺灣臺北地方法院行政訴訟判決　
110年度交字第284號
                                    110年10月6日辯論終結
原      告  余牧寰
被      告  新北市政府交通事件裁決處
                    設新北市○○區○○路0段000號2樓
代  表  人  李忠台  住同上
訴訟代理人  黃慧婷律師
上列當事人間交通裁決事件，原告不服新北市政府交通事件裁決
處中華民國110年4月20日新北裁催字第48-A00KD2867號裁決，提
起行政訴訟，本院判決如下：
    主  文
一、原告之訴駁回。
二、訴訟費用新臺幣300元由原告負擔。
    事實及理由
一、程序部分：
　  原告經合法通知，未於言詞辯論期日到場，核無行政訴訟法
    第236條、第218條準用民事訴訟法第386條各款所列情形，
    爰準用民事訴訟法第385條第1項前段規定，依被告之聲請，
    由其一造辯論而為判決。　
二、爭訟概要：
(一)原告於民國110年1月22日19時22分許駕駛車號000-0000號普
    通重型機車(下稱系爭機車)，行經臺北市和平東路2段175巷
    口(下稱系爭地點)時闖紅燈，經臺北市政府警察局大安分局
    瑞安街派出所（下稱舉發機關）警員填製掌電字第A00KD286
    7號舉發違反道路交通管理事件通知單(下稱舉發通知單)予
    以舉發。
(二)原告不服舉發通知單向被告陳述意見，經舉發機關查復違規
    屬實，被告審認原告有「駕車行經有燈光號誌管制之交岔路
    口闖紅燈」之違規行為，乃依道路交通管理處罰條例第53條
    第1項規定，開立新北裁催字第48-A00KD2867號違反道路交
    通管理事件裁決書(下稱原處分)，裁處原告新臺幣（下同）
    1,800元罰鍰，並記違規點數3點，於110年4月22日送達原告
    。原告不服原處分，於110年5月14日向本院提起行政訴訟。
三、原告起訴主張及聲明：
(一)主張要旨：
　  原告於紅燈時將系爭機車熄火下車牽引至前方待轉格，因前
    方為綠燈，再上車經過路口後，即遭警員攔停開單，惟原告
    自認並無闖紅燈之違規行為。
(二)聲明：原處分撤銷。
四、被告答辯及聲明：
(一)答辯要旨：
  1.依交通部109年11月2日交路字第1095008804號函釋(下稱交
    通部109年函釋)可知，於紅燈亮起時以牽引方式牽引機車超
    越停止線至其他非紅燈號誌之路口而行駛之行為，亦屬於闖
    紅燈無誤，核與原告在起訴狀中所自承之行為相符，自已該
    當道路交通管理處罰條例第53條第1項規定。
　2.警員之職務報告略以：「原告於臺北市和平東路與和平東路
    2段175巷口(西往東方向)停等紅燈之際，引擎未熄火狀態、
    跳下車牽引機車、闖紅燈越過停止線至待轉格後，續跳上車
    往175巷內行駛」，核其所述情節與原告在起訴狀中自承之
    事實相同，上開事實並有警員繪製之現場相對位置示意圖可
    證，警員之證述足資作為本件舉發之依據，原告違規事實已
    明，原處分並無違誤。
(二)聲明：駁回原告之訴。　　　　
五、爭點：
　　原告騎乘系爭機車遇有紅燈號誌時，下車牽引機車方式至非
    紅燈號誌行向之待轉格後繼續行駛，是否該當闖紅燈行為？
六、本院之判斷：
(一)應適用之法令：道路交通管理處罰條例第53條第1項、第63
    條第1項第3款（附錄）。
(二)如爭訟概要欄所載之事實，除後述之爭點外，其餘為兩造所
    不爭執，並有舉發通知單（見本院卷第61頁）、送達證書（
    見本院卷第73頁）及原處分（見本院卷第23頁）在卷可佐，
    該情堪以認定。
(三)原告騎乘系爭機車遇有紅燈號誌時，下車牽引機車方式至非
    紅燈號誌行向之待轉格後繼續行駛，仍該當闖紅燈行為：
　  依交通部109年函釋略以：「機車駕駛人面對圓形紅燈，以
    牽引方式至其他非為紅燈號誌行向之道路後繼續騎乘，即視
    為闖紅燈之行為。」。經本院當庭勘驗採證光碟，勘驗結果
    ：「畫面時間19：19：16～20，原告從巷口駛出後右轉至路
    口停等；畫面時間19：19：24～27，原告越過停等區域，向
    右轉至右邊路旁，隨即左轉駛入臺北市和平東路2段175巷內
    ；畫面時間19：19：29，原告左轉駛入臺北市和平東路2段1
    75巷內。」等情，有採證光碟(見本院卷第87頁)、本院勘驗
    筆錄暨翻拍照片(見本院卷第102頁、第105至109頁)，參以
    舉發警員林郁桓在答辯報告表陳稱：警員於110年1月22日18
    時至21時擔服交通執法勤務，於當日19時19分目睹原告於臺
    北市和平東路2段與和平東路2段175巷口停等紅燈之際，引
    擎未熄火狀態、跳下車牽引系爭機車、闖紅燈越過停止線至
    待轉格後，繼續跳上車往175巷內行駛等情，有舉發機關交
    通違規案件答辯報告表(見本院卷第77頁)及警員與原告之相
    對位置圖及現場照片(見本院卷第85頁)在卷可佐，且原告在
    起訴狀亦自承：「我於紅燈時機車熄火，下車牽引至前方待
    轉格，前方為綠燈，我上車經過後，即遭警員攔下認為闖紅
    燈開單」等語，足見原告騎乘系爭機車行經系爭地點時，見
    其行向號誌為紅燈，並未在停止線前暫停等候紅燈，竟下車
    將機車牽引至綠燈行向之待轉格後繼續行駛，依上開交通部
    函釋，原告所為已符合闖紅燈之違規行為，被告所為原處分
    並無違誤。故原告主張其無闖紅燈之違規行為，顯與上開卷
    證資料不符，尚難採認。
(四)本件判決基礎已臻明確，兩造其餘攻擊、防禦方法及訴訟資
    料經本院審酌後，核與判決結果不生影響，無一一論述之必
    要，併此敘明。
七、結論：
　　原處分認事用法並無違誤，原告主張撤銷原處分為無理由，
    應予駁回。至本件第一審裁判費為300元，應由敗訴之原告
    負擔，爰確定第一審訴訟費用額如主文第2項所示。
中　　華　　民　　國　　110 　年　　10　　月　　21　　日
　　　　　　　　  行政訴訟庭  法　官　黃子溎
上為正本係照原本作成。
如不服本判決，應於送達後20日內，向本院提出上訴狀並表明上
訴理由（原判決所違背之法令及其具體內容或依訴訟資料可認為
原判決有違背法令之具體事實)，其未載明上訴理由者，應於提
出上訴後 20 日內向本院補提理由書（上訴狀及上訴理由書均須
按他造人數附繕本，如未按期補提上訴理由書，則逕予駁回上訴
），並應繳納上訴裁判費新臺幣 750 元。　　
中　　華　　民　　國　　110 　年　　10　　月　　21　　日
                              書記官  藍儒鈞　　　
附錄（參考法條）：
1.道路交通管理處罰條例第53條第1項
　汽車駕駛人，行經有燈光號誌管制之交岔路口闖紅燈者，處新
  臺幣1,800元以上5,400元以下罰鍰。
2.道路交通管理處罰條例第63條第1項第3款
　汽車駕駛人有下列各款所列條款之一者，除依原條款處罰鍰外
  ，並予記點：
　三、有第53條情形之一者，記違規點數3點。
　　　
訴訟費用計算書
項　　　　目　　金　額（新臺幣）　　備　註
第一審裁判費　　 300元
合        計　　 300元